# 请教陈斑竹存货盘点的问题

提问人：一路小跑跑 时间：2010-08-31 17:34:03
陈老师，您好！
想请教有什么规定要求企业存货每年至少全盘一次么？如果不全盘会是不是会影响审计报告的意见呢？还会不会有什么处罚后果？
如果有公司是cycle count的，那是不是至少一年也要把所有的存货都盘一遍而不能抽盘呢？
企业会计制度 20 条是说每年至少盘点一次：存货应当定期盘点，每年至少盘点一次。盘点结果如果与账面记录不符，应于期末前查明原因，并根据企业的管理权限，经股东大会或董事会，或经理(厂长)会议或类似机构批准后，在期末结账前处理完毕。盘盈的存货，应冲减当期的管理费用；盘亏的存货，在减去过失人或者保险公司等赔款和残料价值之后，计入当期管理费用，属于非常损失的，计入营业外支出。盘盈或盘亏的存货，如在期末结账前尚未经批准的，应在对外提供财务会计报告时先按上述规定进行处理，并在会计报表附注中作出说明；如果其后批准处理的金额与已处理的金额不一致，应按其差额调整会计报表相关项目的年初数。

回答人：chenyiwei
回复 楼主 一路小跑跑 的帖子新会计准则主要是对会计要素确认、计量、列报和披露的原则性规定，因此不涉及存货盘点等基础性工作问题。
在新发布的内控规范中，《企业内部控制应用指引第 8 号——资产管理》第十二条规定：“企业应当建立存货盘点清查制度，结合本企业实际情况确定盘点周期、盘点流程等相关内容，核查存货数量，及时发现存货减值迹象。企业至少应当于每年年度终了开展全面盘点清查，盘点清查结果应当形成书面报告。盘点清查中发现的存货盘盈、盘亏、毁损、闲置以及需要报废的存货，应当查明原因、落实并追究责任，按照规定权限批准后处置。”
审计报告的目的是就被审计的财务报表是否按照适用的会计准则和会计制度编制，是否在所有重大方面公允反映了被审计单位的财务状况、经营成果和现金流量发表审计意见。因此，被审计单位未每年轮流进行存货盘点本身并不会导致审计报告被出具非无保留的审计意见。但是，如果企业会计基础工作较差，盘点制度未制定或执行情况不佳，导致审计师无法就存货的存在性和完整性获取充分、适当的审计证据，且影响重大时，将会导致被出具保留或无法表示审计意见。

回答人：chenyiwei
回复 藤椅 一路小跑跑 的帖子取决于审计师的职业判断。